【裁判字號】    95,上易,2032
【裁判日期】    951122
【裁判案由】    傷害
【裁判全文】
臺灣高等法院刑事判決                95年度上易字第2032號
上  訴  人
即  被  告  甲○○
上列上訴人因傷害案件，不服臺灣臺北地方法院95年度易字第67
8號，中華民國95年8月29日第一審判決（起訴案號：臺灣臺北地
方法院檢察署95年度偵字第3405號），提起上訴，本院判決如下
：
    主  文
上訴駁回。
    事實及理由
一、本案經本院審理結果，認第一審以上訴人即被告甲○○犯刑
    法第277條第1項之傷害罪，判處拘役二十日，並諭知易科罰
    金折算之標準為銀元300 元折算一日，認事用法及量刑均無
    不當，應予維持，並引用第一審判決書記載之事實、證據及
    理由（如附件）。
二、被告上訴意旨略以：被告與告訴人爭吵，告訴人不慎受傷，
    其傷實非被告所能預見，原審未採被告防衛過當之辯解，即
    對被告處刑，甚是難過。又被告與告訴人間之民事糾紛，已
    達成和解，雙方不再互相追究民、刑事責任，求為判決無罪
    或予以緩刑宣告云云。
三、惟查：(一)被告雖於原審辯稱：伊係被告訴人拉進告訴人房間
    ，伊跌倒，躺在床上，告訴人壓在伊身上，伊是出於自衛把
    告訴人推開逃出去，並未打告訴人，縱使有造成告訴人傷害
    ，亦是正當防衛云云。然依卷附被告所提出之郵政醫院診斷
    證明書所載，被告受傷部位除右手臂瘀傷2乘2公分外，僅左
    右手指瘀傷，核與其所辯遭告訴人壓在床上毆打之情顯有未
    合。況告訴人之傷情為左頸、右肘擦挫傷，絕非係遭推擠所
    致，是被告所辯係正當防衛云云，要屬無稽，自難採信。(二)
    本件告訴人遭被告傷害後，被告迄未對告訴人民事賠償，業
    據告訴人於本院陳稱在卷，被告所稱與告訴人間之民事糾紛
    ，已達成和解，亦屬無據。(三)至被告行為後，刑法第41條第
    1 項關於有期徒刑、拘役易科罰金之每日折算標準，雖修正
    為得以新台幣一千元、二千元或三千元折算一日，並自95年
    7月1日施行，然修正後之規定，顯較不利於被告，依新刑法
    第2 條第1項規定，應適用修正前刑法第41條第1項前段之規
    定，是原審就被告所處之拘役二十日，依行為時即修正前之
    刑法第41條第1 項前段，及行為時之罰金罰鍰提高標準條例
    第2 條規定，諭知易科罰金之折算標準以銀元三百元（即新
    台幣九百元）折算一日，並無不合。是本件被告之上訴，為
    無理由，應予駁回。
據上論結，應依刑事訴訟法第373條、第368條，判決如主文。
本案經檢察官侯千姬到庭執行職務。
中    華    民    國    95    年    11    月    22    日
                  刑事第十庭    審判長法  官  劉景星
                                      法  官  陳博志
                                      法  官  李春地
以上正本證明與原本無異。
不得上訴。
                                      書記官  蘇秋
中    華    民    國    95    年    11    月    22    日
附錄本案論罪科刑法條全文
中華民國刑法第277條第1項：
傷害人之身體或健康者，處3年以下有期徒刑、拘役或1千元以下
罰金。


司法院資訊處製作；財團法人民間司法改革基金會備份。
